# 急问子公司吸收合并母公司

提问人：missy 时间：2012-12-06 19:55:24
母公司持有子公司51%股权，因母公司目前无任何业务，而子公司经营状况较好。本来想注销母公司，但因注销母公司前必须先清理子公司，考虑到母公司三个股东中有二个国有股东，为了避免国有资产处置审批的麻烦手续，现子公司想吸收合并母公司，法律上是否可行？财务上如何处理？注：子公司的另49%股权由母公司三个股东中的唯一的非国有股东持有。

回答人：chenyiwei
一般总是需要先由母公司把其所持有的子公司股权对外处置，解除两者之间的股权关系，变成平行关系，再由持有原母公司股权的股东以原母公司的股权或者对应净资产对原子公司增资。所以总是会涉及到股权的转让和处置问题。